臺灣高等法院刑事裁定
111年度抗字第344號
抗  告  人  
即  被  告  陳○○



原      審
選任辯護人  陳彥廷律師（法律扶助律師）  
上列抗告人因不服延長羈押等案件，不服臺灣桃園地方法院中華
民國111年2月18日裁定（110年度矚訴字第8號），提起抗告，本
院裁定如下：
    主  文
抗告駁回。                                              
    理  由
一、原裁定意旨略以：被告徐○○、陳○○因妨害自由案件，前經原
    審法院訊問後，被告陳○○否認犯行，復佐以卷內相關事證，
    被告2人涉犯刑法第302條第2項前段剝奪他人行動自由致死
    罪嫌疑重大，且上開罪名為最輕本刑有期徒刑7年以上之重
    罪，是被告2人可預期將受重刑宣判，逃亡可能性甚高，又
    被告2人所述不符，夫妻有互相迴護、勾串之虞，經權衡國
    家訴追之公益，及被告2人人身自由之限制，有羈押之原因
    及必要性，均自民國110年11月30日起執行羈押，並禁止接
    見通信。茲因上開羈押期限將屆滿，經同院訊問被告2人，
    並審酌卷附相關事證後，認被告2人犯罪嫌疑仍屬重大，而
    被告2人所涉之罪，係法定最輕本刑為7年以上有期徒刑，非
    屬短期自由刑，其等當可預期未來量刑非輕，良以趨吉避凶
    、脫免刑責、不甘受罰係基本人性，故重罪常伴有逃匿以規
    避審判程序進行及刑罰執行之高度可能性，參以被告徐○○僅
    承認起訴書所載部分犯行，被告陳○○否認犯行，而就犯案過
    程所供，與卷內監視錄影畫面內容有所不符，堪認其等非無
    逃匿以規避後續審判程序進行及刑罰執行之可能，是認原羈
    押原因現仍存在，若命被告2人具保、責付或限制住居等侵
    害較小之手段，均不足以確保審判程序之順利進行，仍有繼
    續羈押被告2人之必要，均應均自111年2月28日起，延長羈
    押2月，並均禁止接見、通信。
二、被告陳○○（下稱抗告人）抗告意旨略以：我已經承認犯罪，
    事發後亦主動報警並前往派出所到案說明，並非原裁定所載
    仍否認犯罪，且原裁定未敘明我所述與監視器畫面有何不符
    ，我有固定住所，徐○○亦已承認犯罪，自無逃亡或串證之虞
    ，請駁回原裁定等語。
三、按被告經法官訊問後，認為犯罪嫌疑重大，而有下列情形之
    一，非予羈押，顯難進行追訴、審判或執行者，得羈押之：
    （一）逃亡或有事實足認為有逃亡之虞者。（二）有事實足
    認為有湮滅、偽造、變造證據或勾串共犯或證人之虞者。（
    三）所犯為死刑、無期徒刑或最輕本刑為5年以上有期徒刑
    之罪，有相當理由認為有逃亡、湮滅、偽造、變造證據或勾
    串共犯或證人之虞者，刑事訴訟法第101條第1項定有明文。
    又按羈押被告之目的，在於確保訴訟程序之進行、確保證據
    之存在、真實及確保刑罰之執行，而被告有無羈押之必要，
    及羈押後其原因是否仍然存在，有無繼續羈押之必要，應否
    延長羈押，均屬事實認定之問題，法院有依法認定裁量之職
    權，自得就具體個案情節予以斟酌決定，如就客觀情事觀察
    ，法院許可羈押之裁定在目的與手段間之衡量並無明顯違反
    比例原則情形，即無違法或不當可言，且關於羈押原因之判
    斷，尚不適用刑事訴訟上之嚴格證明原則，而應適用自由證
    明程序，第1、2款所言「有事實足認為有....之虞」者，學
    理向稱為「充分理由」，而與第3款所言「有相當理由認為
    有...之虞」之「相當理由」有別；以量化為喻，若依客觀
    、正常之社會通念，認為其人已有超過百分之50之逃亡、滅
    證可能性者，當可認具有相當理由認為其有逃亡、滅證之虞
    ，此與前2款至少須有百分之80以上，始足認有該情之虞者
    ，自有程度之差別（最高法院98年度台抗字第668號裁定意
    旨參照）。
四、經查：
  ㈠抗告人前因與其夫徐○○共同涉犯涉犯刑法第302條第2項前段
    、第303條剝奪直系血親尊親屬行動自由致死罪嫌，犯罪嫌
    疑重大，涉犯之罪又係最輕本刑5年以上之重罪，有逃亡及
    串證之虞，非予羈押顯難進行追訴、審判，原審法院遂依刑
    事訴訟法第101條第1項第3款之規定，裁定自110年11月30日
    起予以羈押，並禁止接見、通信，此原審法院羈押抗告人之
    前提事實，經本院核閱卷證，並無疑義。
  ㈡抗告人雖稱其業已於準備程序坦白認罪，經核卷存筆錄確實
    如此，然此仍未改變其涉犯重罪之犯罪嫌疑重大，且其就是
    否故意戳死者（其父）還是要掃大便水？是否知道徐○○如何
    傷害死者？何時在場？等節，2人客觀事實分擔情形及主觀
    犯意聯絡範圍仍待釐清，同樣認罪之徐○○所述與抗告人所述
    相符者，是符合事實或因夫妻情誼而維護抗告人？依目前原
    審調查進度，尚無法肯定，且依先前抗告人到案後卻否認犯
    行之相關供述，2人仍有互相串證避重就輕之相當可能性，
    並非如抗告人所言既然都認罪就不會串證；此外，抗告人所
    涉（未依法加重前），已係無期徒刑或7年以上有期徒刑之
    重罪，事理上確實會有避責逃亡之相當可能性，不因抗告人
    自行到案說明或有固定住居所而有不同，尤其權衡本案之犯
    罪情節（詳起訴書）與抗告人之人身自由受限制，兼參考檢
    察官就徐○○具體求處有期徒刑25年、就抗告人具體求處有期
    徒刑20年，依據前揭說明，足認繼續羈押禁見並無違背比例
    原則，抗告人認無羈押原因及必要，尚非可採。
  ㈢至於抗告人提及想見女兒，核與抗告人有無繼續羈押禁見之
    法定原因及必要性認定無涉，自不能作為原裁定延長羈押並
    禁見有何違法或不當之理由。
五、綜上，原審法院審酌上情，認抗告人仍有繼續羈押之原因及
    必要，因而延長羈押2月並禁止接見、通信，所採認之事實
    並無錯誤，所為涉犯重罪逃亡、串證等「相當理由」之認定
    及羈押禁見必要性之裁量，均無違法或不當之處，抗告人仍
    執前詞提起抗告，指摘原裁定不當，為無理由，應予駁回。
據上論斷，應依刑事訴訟法第412條，裁定如主文。
中　　華　　民　　國　　111 　年　　3 　　月　　7 　　日
                    刑事第八庭  審判長法  官  陳世宗
                                      法  官  林呈樵
                                      法  官  吳勇毅
以上正本證明與原本無異。
不得再抗告。
                                      書記官  許家慧
中　　華　　民　　國　　111 　年　　3 　　月　　7 　　日